【裁判字號】    95,上重更(一),51
【裁判日期】    951109
【裁判案由】    毒品危害防制條例
【裁判全文】
臺灣高等法院臺中分院刑事判決    95年度上重更(一)字第51號
上  訴  人  臺灣彰化地方法院檢察署檢察官
上  訴  人
即  被  告  乙○○
選任辯護人  楊振芳律師
上列上訴人等因被告毒品危害防制條例案件，不服臺灣彰化地方
法院94年度訴字第1574號，中華民國95年2月9日第一審判決（起
訴案號：臺灣彰化地方法院檢察署94年度偵字第5157號），提起
上訴，經本院判決後，由最高法院發回更審，本院判決如下：
    主  文
原判決撤銷。
乙○○共同連續販賣第一級毒品，處有期徒刑捌年陸月；扣案之
毒品海洛因壹包（驗後淨重零點零玖公克）沒收銷燬之，裝海洛
因之塑膠袋壹只、「JAPAN」牌結晶葡萄糖壹包、分裝袋壹包、
摩托羅拉牌行動電話壹支（不含SIM卡）、電話簿壹本均沒收；
，販賣第一級毒品所得新臺幣壹萬捌仟貳佰元應予沒收，如全部
或一部不能沒收時，以其財產抵償之。又共同連續販賣第二級毒
品，處有期徒刑肆年；扣案之毒品甲基安非他命壹包（毛重零點
柒公克）沒收銷燬之；裝甲基安非他命之塑膠袋壹只、分裝袋壹
包、摩托羅拉牌行動電話壹支（不含SIM卡）、電話簿壹本均沒
收；販賣第二級毒品所得新臺幣拾萬仟佰元應予沒收，如
全部或一部不能沒收時，以其財產抵償之。應執行有期徒刑拾壹
年陸月；扣案之毒品海洛因壹包（驗後淨重零點零玖公克）、甲
基安非他命壹包（毛重零點柒公克）均沒收銷燬之，塑膠袋貳只
、「JAPAN」牌結晶葡萄糖壹包、分裝袋壹包、摩托羅拉牌行動
電話壹支（不含SIM卡）、電話簿壹本均沒收，販賣第一、二級
毒品所得合計新臺幣拾伍萬貳仟陸佰元應予沒收，如全部或一部
不能沒收時，以其財產抵償之。
    犯罪事實
一、乙○○（綽號阿嬌）與丙○○（綽號阿弟仔，由本院另案審
    理中）為夫妻關係，均明知海洛因、甲基安非他命為毒品危
    害防制條例所規定之第一級、第二級毒品，不得非法販賣，
    竟先後於民國93年1月間、同年6月間及同年12月間，由丙○
    ○陸續吸收石嘉芳（綽號石頭、細漢仔，業經原審法院判處
    有期徒刑10年6月確定）、吳進為（綽號阿為，業經原審法
    院判處有期徒刑10年6月確定）及楊世杰（綽號阿杰、阿狗
    ，業經原審法院判處有期徒刑10確定）等人共組販賣毒品海
    洛因、甲基安非他命集團，而分別基於共同販賣第一級毒品
    海洛因、第二級毒品甲基安非他命以牟利之概括犯意聯絡，
    以丙○○位於彰化縣大村鄉貢旗村貢旗二巷7之13號住處，
    及貢旗二巷6號鐵皮屋為販賣海洛因、甲基安非他命之據點
    ，先推由丙○○以每錢新臺幣（下同）1萬8千元之價格，在
    貢旗二巷附近，或在彰化縣大村鄉○○村○○路大排水溝旁
    ，向一姓名、年籍不詳之成年男子，販入重量不詳之海洛因
    ，另以每兩2萬8千元之價格，在彰化縣彰化市○○路台化公
    司前天橋下，或在貢旗二巷附近，向一年籍不詳之成年男子
    ，販入重量不詳之甲基安非他命後，丙○○即與吳進為、楊
    世杰於其上開住處4樓或鐵皮屋內，將海洛因及渠等另行自
    不詳藥局購得之葡萄糖以1比2之比例混合後，再以分裝袋將
    甲基安非他命及混合後之海洛因分裝成小包以供販售，而每
    兩甲基安非他命約可販得5萬元，每錢海洛因則約可販得3萬
    8千元。之後即由丙○○、乙○○以口頭或以門號000000000
    0號、0000000000號（起訴書另載稱：門號0000000000號行
    動電話亦為渠等供販賣毒品之工具，惟依監聽譯文所示，乃
    乙○○與他人聯繫使用之行動電話，與本件販賣毒品無關）
    行動電話指揮吳進為、楊世杰、石嘉芳在該貢旗二巷據點販
    賣海洛因、甲基安非他命。販出方式係由欲購買海洛因、甲
    基安非他命者，撥打吳進為使用之門號0000000000號、楊世
    杰使用之門號0000000000號、石嘉芳使用之門號0000000000
    號行動電話，聯繫買賣海洛因、甲基安非他命時間、地點、
    數量、價格等事宜，再由購買者依約前往購買，或由購買者
    先向丙○○、乙○○聯繫購買海洛因、甲基安非他命，丙○
    ○、乙○○再以上開門號行動電話聯絡吳進為、楊世杰、石
    嘉芳依約定時間、至約定地點，販賣海洛因、甲基安非他命
    ，或由購買者直接至該貢旗二巷販賣據點，由吳進為、楊世
    杰、石嘉芳詢問購買何種毒品、價格，互相交付金錢、毒品
    ，每日夜間10時至12時許，均由吳進為或楊世杰與乙○○或
    丙○○，在彰化縣大村鄉貢旗村貢旗二巷7之13號住處1樓，
    交付並核對販賣毒品金錢及剩餘毒品數量，丙○○、乙○○
    再將販賣毒品所得金錢用於支付購車、購屋貸款或其他生活
    費用，吳進為、楊世杰、石嘉芳等人則以上開販毒行為，免
    費取得毒品海洛因或甲基安非他命施用。丙○○、乙○○、
    吳進為、楊世杰、石嘉芳共同連續販出海洛因、甲基安非他
    命之購買者、交易價格、時間、地點如下:
(一)、自93年初某日起，至94年6月1日16時止，以上開方式販賣甲
    基安非他命30次予賴文啟，每次交易金額均為1千元。
(二)、自93年2月初起，至94年6月2日11時止，以上開方式販賣甲
    基安非他命20次予賴正義，每次交易金額均為1千元。
(三)、自93年初某日起，至94年5月28日11時50分許，以上開方式
    販賣甲基安非他命10次予黃洺旗，每次交易金額均為5百元
    。
(四)、自94年初某日起，至94年6月11日22時44分許止，以上開方
    式販賣甲基安非他命10次予綽號「阿偉」之不詳姓名、年籍
    成年男子，每次交易金額2千元。
(五)、自94年3月間某日起，至94年5月間某日止，以上開方式販賣
    甲基安非他命10次予綽號「紅龍」之成年男子，每次交易金
    額均為2千元。
(六)、自94年3月間某日起，至94年5月間某日止，在彰化縣員林鎮
    ○○路某廟前，以上開方式販賣甲基安非他命8次予綽號「
    輝昌」之不詳姓名、年籍成年男子，每次交易金額均為1千
    元。
(七)、自94年4月間某日起，至94年6月16日15時40分許，以上開方
    式販賣甲基安非他命8次予何永春，其中4次交易金額為1千
    元，另4次為5百元。
(八)、自94年4月間某日起，至94年5月間某日止，以上開方式販賣
    甲基安非他命5次予綽號「小猴」之不詳姓名、年籍成年男
    子，每次交易金額均為5百元。
(九)、於94年5月21日22時許，及同年6月2日12時50分許，以上開
    方式販賣甲基安非他命2次予陳嘉宏，每次交易金額均為5百
    元。
(十)、於94年5月23日18時許、同年月28日18時29分許，以上開方
    式販賣甲基安非他命2次予黃永昇，交易金額分別為2百元及
    3百元。
(十一)、於94年5月上旬某日，以上開方式販賣甲基安非他命1次予賴
    麒元、徐合映，交易金額為5百元。
(十二)、分別於93年12月下旬某日7時許，及94年5月中旬某日21時許
    ，以上開方式販賣海洛因2次予吳炳揚，交易金額分別為1千
    元及6百元。
(十三)、自94年1月間某日起，至94年5月4日某時止，以上開方式販
    賣海洛因6次予賴俊堯，其中3次交易金額為五百元，另3次
    為1千元。
(十四)、自94年2月某日18時許，及同年6月6日18時30分許，以上開
    方式販賣海洛因2次予賴金滿，交易金額均為1千元。
(十五)、自94年2月間某日起，至94年6月間某日止，以上開方式販賣
    海洛因4次予周正宏，每次交易金額均為5百元。
(十六)、先後於94年4月下旬之某2日，上開方式販賣海洛因2次予張
    慈芬，每次交易金額均為1千元。
(十七)、於94年5月25日9時55分許，以上開方式販賣海洛因1次予黃
    耀進，交易金額為5百元。
(十八)、先後於94年5月上旬某日及中旬某日，以上開方式販賣海洛
    因2次予石文龍，每次交易金額均為3百元。
(十九)、自94年5月上旬某日起，至同年月30日13時30分許止，以上
    開方式販賣海洛因10次予賴麒元、徐合映2人，每次交易金
    額均為3百元。
(二十)、於94年4月間，以上開方式販賣海洛因4次予綽號「忠義」之
    不詳姓名、年籍成年男子，每次交易金額均為5百元。
、自94年4月間某日起，至同年5月間某日止，以上開方式販賣
    甲基安非他命3次予綽號「阿旭」之不詳姓名、年籍成年男
    子，每次交易金額均為3百元。
、自94年3月間某日起，至同年5月間某日止，以上開方式販賣
    甲基安非他命8次予綽號「埤頭仔」之不詳姓名、年籍成年
    男子，每次交易金額均為2千元。
、於94年4月22日中午某時，以上開方式販賣甲基安非他命1次
    予黃志源，交易金額為1千元。
、自94年1月間某日起，至同年4月間某日止，以上開方式販賣
    甲基安非他命6次予洪藝萍，每次交易金額均為5百元。
二、嗣於94年5月25日11時許，經警在彰化縣大村鄉貢旗二巷6
    號前查獲石嘉芳，並扣得由丙○○所有而交付吳進為轉交石
    嘉芳欲販賣之海洛因1包（驗後淨重0.09公克）及甲基安非
    他命1包（毛重約0.5公克）。94年6月30日7時30分許，及
    同年7月4日15時50分許，分別經警在彰化縣埔心鄉○○路
    ○段3 1巷25號、彰化縣大村鄉貢旗二巷6號前拘提楊世杰、
    吳進為到案，並扣得楊世杰所有記載購毒者資料而供販賣海
    洛因及甲基安非他命所用之電話簿1本，及其使用之門號000
    0000000號行動電話SIM卡1張。94年7月12日9時50分許，
    經警持彰化地方法院核發之搜索票至丙○○、乙○○上開位
    於彰化縣大村鄉貢旗村貢旗二巷7之13號住處搜索，當場查
    扣丙○○及乙○○所有供混合海洛因後販賣之「JAPAN」牌
    葡萄糖1包、供聯絡販賣海洛因及甲基安非他命用之摩托羅
    拉牌行動電話1支，及所使用之門號0000000000號行動電話S
    IM卡1張，並拘提乙○○到案。同年7月12日上午9時50分
    許，在彰化縣大村鄉貢旗村貢旗二巷7之13號丙○○住處外
    ，逕行拘提丙○○到案。由吳進為於94年8月2日11時30分
    許，帶同警方至彰化縣大村鄉貢旗村貢旗二巷7之13號丙○
    ○、乙○○住處前圍牆廢棄魚箱內，再起出丙○○及乙○○
    所有供分裝販賣海洛因、甲基安非他命之分裝袋1包扣案。
三、案經彰化縣警察局員林分局報請臺灣彰化地方法院檢察署檢
    察官偵查起訴。
    理  由
一、訊之上訴人即被告乙○○固坦承曾收受吳進為等販毒之收入
    等情不諱，並對上開丙○○、石嘉芳、楊世杰、吳進為等人
    所供述販毒等行為不爭執，但否認有參與販毒之行為，辯稱
    其係偶爾因丙○○不在家，代為收受吳進為等人交付之販毒
    款項，未曾參與包裝毒品，交付毒品予購毒者云云。惟查被
    告於原審及本院前審準備程序中，就檢察官起訴之犯罪事實
    ，均為認罪之陳述，核與證人即共犯石嘉芳、楊世杰、吳進
    為於警詢、偵查及另案（即原審法院94年度訴字第1632號丙
    ○○被訴毒品危害防制條例案）審理時證述：丙○○販毒集
    團運作分工之模式，係先由丙○○負責販入海洛因及甲基安
    非他命，再與吳進為、楊世杰於丙○○位於彰化縣大村鄉貢
    旗村貢旗二巷7之13號住處4樓及貢旗二巷6號鐵皮屋內進行
    分裝後，再將海洛因及甲基安非他命交由石嘉芳、楊世杰、
    吳進為攜至貢旗二巷鐵皮屋處販售，被告及丙○○並不定時
    以行動電話聯繫吳進為等人詢問販售情形，且吳進為等每日
    需與被告或丙○○清點剩餘之毒品數量及販毒所得，故被告
    於集團中擔任對帳之工作，負責清點渠等每日販售之毒品數
    量及所得等情相符。再者，證人即丙○○之大嫂洪藝萍於警
    、偵查中亦證稱：被告確有共同販售毒品，且其向共犯楊世
    杰購買甲基安非他命，需先經過被告之同意等語。顯然被告
    與共犯丙○○等人間就上揭犯行，具有犯意之聯絡及行為之
    分擔之情，應堪認定。另證人賴文啟、賴正義、黃洺旗、吳
    炳楊、賴俊堯、賴金滿、周正宏、張慈芬、何永春、陳嘉宏
    、黃永昇、黃耀進、石文龍、賴麒元、徐合映等人亦分別於
    警詢、偵查中證述渠等向丙○○等人購毒之情節屬實；且有
    被告與共犯丙○○共同使用之門號0000000000號、00000000
    00號，共犯吳進為使用之門號0000000000號，共犯楊世杰使
    用之門號0000000000號，共犯石嘉芳使用之門號0000000000
    號行動電話雙向通聯紀錄及監聽譯文、販賣現場簡圖及照片
    等附卷可稽。又共犯石嘉芳為警查獲時所查扣之白色粉末及
    結晶體經查獲員警以聯勤2040廠製造之煙毒檢驗A包試劑初
    步檢驗結果，各呈海洛因及甲基安非他命反應，而白色粉末
    經再送法務部調查局複驗結果，確係海洛因無訛，分別有彰
    化縣警察局員林分局查獲涉嫌毒品危害防制條例毒品初步檢
    驗報告單，及法務部調查局94年7月20日調科壹字第1400117
    99號鑑定通知書各1紙在卷可按。此外，復有被告及共犯丙
    ○○所有供混合海洛因之「JAPAN」牌結晶葡萄糖1包、供分
    裝海洛因及甲基安非他命之分裝袋1包、供聯絡販賣毒品之
    摩托羅拉牌行動電話1支、所使用之門號0000000000號行動
    電話SIM卡1張，及共犯楊世杰所有記載購毒者資料之電話簿
    1本、所使用之門號0000000000號行動電話SIM卡1張扣案可
    資佐證，足徵被告上開認罪之陳述與事實相符。至被告及共
    犯丙○○等人就販入毒品及販出毒品予賴文啟等人之次數、
    金額無從詳為確認，本於罪疑唯輕有利於被告之原則，本院
    乃就證人賴文啟等人所證及共犯丙○○等人歷次供述中所自
    承販出毒品行為，採認其中次數最少、金額最低者，以此最
    有利之原則來認定被告販賣之次數及計算其犯罪所得，認定
    結果詳如上揭事實欄所載，附此敘明。另共犯丙○○於警詢
    、偵查及另案審理時雖一再供稱上訴人並未參與上揭販賣第
    一級、第二級毒品之犯行，並於本院審理中證稱被告僅係偶
    爾代為收受販毒收入，未參與販毒行為云云；惟被告不僅已
    有上揭認罪陳述，且有前揭證據足資佐證，其犯行之事證已
    臻明確，顯然共犯丙○○此部分所述應係基於與被告間夫妻
    情份而為之迴護之詞，自不足採信，亦併予敘明。綜上，本
    件事證業已明確，被告犯行堪以認定。起訴書犯罪事實欄一
    (十九)、、所載犯罪事實均相同，顯係誤載，併此敘明。
二、查被告加入共犯丙○○為首之販毒集團，擔任集團中對帳之
    工作，而該集團販入第一級毒品海洛因後，以添加葡萄糖之
    方式稀釋包裝，或於販入甲基安非他命後，再予分裝成小包
    出售之方式，而分別賣予證人賴文啟等，渠等有基於營利之
    意圖而販入，再賣出第一級毒品海洛因及第二級毒品甲基安
    非他命，應可認定。是核被告所為，係犯毒品危害防制條例
    第4條第1項之販賣第一級毒品海洛因罪，及同條第2項之販
    賣第二級毒品甲基安非他命罪。被告等人持有第一級毒品海
    洛因，及第二級毒品甲基安非他命之低度行為，應各為販賣
    該級毒品之高度行為所吸收，均不另論罪。被告與吳進為、
    楊世杰、石嘉芳、丙○○間，就前開販賣毒品犯行，有犯意
    聯絡及行為分擔，均為共同正犯。又被告犯罪後，刑法關於
    罰金刑之最低額（第33條第5款）、連續犯（第56條）、定
    執行刑（第51條）之規定，業經總統於94年2月2日公布修正
    ，並自95年7月1日起施行，比較修正前後之規定，各該修正
    後之規定，並無較有利於被告之情形，依刑法第2條第1項之
    規定，仍應適用各該修正前之規定。被告人先後多次販賣第
    一級毒品海洛因及第二級毒品甲基安非他命之犯行（包括為
    販出而販入毒品之行為，及其後販出之行為），均時間緊接
    ，所犯又各係構成要件相同之罪名，均顯係基於概括犯意反
    覆為之，皆為連續犯，應依修正前刑法第56條之規定各論以
    一罪，並就法定刑為罰金、有期徒刑部分，加重其刑（販賣
    第一級毒品之法定本刑死刑、無期徒刑部分，販賣第二級毒
    品法定刑無期徒刑部分，依法均不得加重）。又被告雖有參
    與上開販賣第一級、第二級毒品之犯行，然其販賣之所得不
    多，且在該集團中僅擔任對帳之工作，並未實際經手毒品交
    易，又其於犯本案之罪時年僅二十八歲，因受到其丈夫即共
    犯丙○○之牽累，而起一時貪念，致觸法定刑為死刑或無期
    徒刑之重典，其犯罪情節相對於長期、大量販賣毒品之真正
    毒梟而言，就社會秩序與國民健康之危害，顯然較輕，倘亦
    處以死刑或無期徒刑，不免過苛，且無從與真正長期、大量
    販毒之惡行區別，本院認有法重情輕之情形，故認其犯罪情
    節尚堪憫恕，爰依刑法第59條之規定，就其所犯之販賣第一
    級、第二級毒品罪均酌量減輕其刑。
三、原審法院因認被告罪證明確，而予論科，固屬有據；但(一)、
    犯罪事實欄一(二十)部分之犯行，應成立販賣第一級毒品海洛因
    罪，原審判決理由欄第二段誤為係犯販賣第二級毒品甲基安
    非他命罪，有判決理由矛盾之情形。(二)、扣案之海洛因、甲
    基安非他命各1包，而裝海洛因、甲基安非他命之塑膠袋並
    非毒品，又非不可與毒品析離，原審判決併諭知沒收銷燬之
    ，亦有未洽。(三)、公訴意旨認被告等就、犯罪事實欄一、
    (二)（即起訴書犯罪事實欄一、(二)部分），自93年2月初起，
    至94年6月2日11時止，共販賣甲基安非他命20餘次予賴正義
    ，每次交易金額均為1千元。、犯罪事實欄一、(三)（即起
    訴書犯罪事實欄一、(三)部分），自93年初某日起，至94年5
    月28日11時50分許，共販賣甲基安非他命10餘次予黃洺旗，
    每次交易金額均為5百元。、犯罪事實欄一、(四)（即起訴
    書犯罪事實欄一、(六)），自94年初某日起，至94年6月11日
    22時44分許止，共販賣甲基安非他命10餘次予綽號「阿偉」
    之不詳姓名、年籍成年男子，每次交易金額2千元。、犯
    罪事實欄一、(十九)（即起訴書一、），自94年5月上旬某日
    起，至同年月30日13時30分許止，共販賣海洛因10餘次予賴
    麒元、徐合映2人，每次交易金額均為3百元。惟原審判決審
    理結果認被告等共販賣甲基安非他命20次予賴正義；共販賣
    甲基安非他命10次予黃沼旗；共販賣甲基安非他命10次予阿
    偉；共販賣海洛因10次予賴麒元、徐合映。就公訴意旨所起
    訴超過上開販賣次數部分，未說明其未予認定之理由，尚有
    未當。(四)、扣案之「JAPAN」牌結晶葡萄糖1包及分裝袋1包
    ，尚未持以供販賣毒品用，僅係上訴人等預備販賣毒品所用
    之物，原審判決認係供販賣毒品所用之物，認事未洽。檢察
    官上訴意旨雖認：原審判決既認被告組成販毒集團，分工精
    細，具相當規模，販毒之對象多達24人。而實際未被查獲之
    販賣對象，應高於24人。又被告原審供稱「我沒有參與販賣
    毒品」後改口稱「確實有拿販賣毒品的錢，但是沒有將毒品
    直接拿給購買的人」，被告企圖逃避刑事責任，無悔悟之心
    。被告雖未實際經手毒品，其販毒規模之大，對帳工作實屬
    重要而不可或缺，足見被告為該販毒集團之核心要角。原審
    依刑法第59條之規定，減輕被告之刑，實屬不當，請判處被
    告無期徒刑云云。被告上訴意旨則略以：被告因遇人不淑，
    先生丙○○無家庭責任，家中有幼小子女待撫養，困於家計
    ，為免斷炊、子女輟學、失養之虞，才於吳進為、楊世杰、
    石嘉芳等人販賣毒品後，將販毒所得款收受，充作家用。被
    告絕非惡性重，為牟不法利益而加入販毒行列，原審就被告
    販賣第一級、第二級毒品之罪，分別量處有期徒刑8年6月、
    4年，定應執行刑有期徒刑11年6月，指摘原審量刑過重云云
    。惟查被告係因其夫丙○○販賣毒品，因此共犯本件販賣毒
    品罪，被告係擔任對帳工作，並未實際擔任收帳交付毒品事
    宜，核其情形並非嚴重，且其夫亦因本件販毒案件，經本院
    95年度上重訴字第8號刑事判決判處無期徒刑，原審判決審
    酌上情，依刑法第59條規定酌量減輕被告之刑，並無不當。
    另原審法院審酌被告販賣毒品，戕害國民身心健康，危害社
    會治安，但犯後已坦承收受販毒款項等犯行，深具悔意，及
    販賣之次數、數量、金額、時間及犯罪之動機、目的等一切
    情狀，就連續販賣第一級毒品罪部分，量處有期徒刑8年6月
    ；連續販賣第二級毒品罪部分，量處有期徒刑4年，定其應
    執行刑有期徒刑11年6月，並無不當。檢察官及被告之上訴
    固均無理由。然原審判決既有上開可議之處，仍應由本院予
    以撤銷改判。爰審酌被告販賣第一級毒品海洛因及第二級毒
    品甲基安非他命，足以使購買施用者導致生理成癮性及心理
    之依賴性，抑且戕害國民身心健康及危害社會治安，惡性非
    輕，惟犯後坦承參與部分犯行，深具悔意，及販賣之次數、
    數量、金額、時間及犯罪之動機、目的等一切情狀，就連續
    販賣第一級毒品罪部分，量處有期徒刑8年6月；連續販賣第
    二級毒品罪部分，量處有期徒刑4年，並定其應執行刑有期
    徒刑11年6月。至共犯石嘉芳經警查獲之海洛因1包（驗後淨
    重0.09公克）及甲基安非他命1包（毛重0.7公克，該2包毒
    品均未扣於本案），分別為第一級、第二級毒品，且為被告
    及共犯丙○○等人供販賣之毒品，應依毒品危害防制條例第
    18條第1項前段之規定沒收銷燬之。裝上開海洛因、甲基安
    非他命之塑膠袋，為被告等所有供販賣海洛因所用之物，應
    依毒品危害防制條例第19條第1項規定諭知沒收。另由共犯
    吳進為帶同警員查獲之分裝袋1包，於丙○○住處查獲之摩
    托羅拉牌行動電話1支及「JAPAN」牌結晶葡萄糖1包暨拘提
    共犯楊世杰時扣獲之電話簿1本，分別係被告及共犯丙○○
    、楊世杰所有，其中電話簿1本、摩拖羅拉行動電話1支係丙
    ○○等所有供販賣毒品所用之物，應依毒品危害防制條例第
    19條第1項諭知沒收。另扣案之結晶葡萄糖1包、分裝袋1包
    ，係供渠等預備販賣第一級毒品海洛因及第二級毒品甲基安
    非他命所用之物，此亦據共犯吳進為、楊世杰於偵查中結證
    在卷，均應依刑法第38條第1項第2款規定諭知收。被告等販
    賣第一級毒品海洛因所得1萬8千2百元，販賣第二級毒品甲
    基安非他命所得13萬4千4百元，均應依毒品危害防制條例第
    19條第1項之規定宣告沒收，如全部或一部不能沒收時，以
    其財產抵償之。而扣案由被告使用之門號0000000000號、共
    犯楊世杰使用之門號0000000000號行動電話SIM卡各1張，依
    國內電信公司定型化契約之約定，上開晶片卡之所有權仍屬
    電信公司所有，申請人僅因承租門號而取得使用權，非屬申
    請人所有，且非屬違禁物，核與沒收之要件不符，故不予宣
    告沒收。又共犯丙○○、吳進為、楊世杰、石嘉芳使用之門
    號0000000000號、0000000000號、0000000000號SIM卡及行
    動電話，並未扣案，且無證據證明為屬被告或其他共犯所有
    ，故均不予宣告沒收。另在共犯丙○○住處查獲扣案之大、
    中型塑膠袋各1包，其中大型塑膠袋之包裝上印製有「小野
    冷凍蔬菜一公斤菜園腳」等字樣，中型塑膠袋上印製有「MA
    DE IN TAIWAN」字樣，且均非有夾鏈，與一般販賣者包裝第
    一級毒品海洛因或第二級毒品甲基安非他命，均以夾鏈袋包
    裝，屬不同樣式，故上開大、中型塑膠袋應非屬被告及共犯
    丙○○等人包裝毒品所用之物，核難併予沒收。至另外查扣
    之戶名丙○○大村郵局存摺（帳號0000000號）、中國信託
    存摺（帳號000000000000號）、戶名乙○○花壇郵局存摺（
    帳號0000000號）、合作金庫員林分行存摺（帳號026887號
    ）、戶名施冠宇大村郵局存摺（帳號0000000號）、戶名施
    佳雙大村郵局存摺（帳號0000000號）、戶名施竣傑大村郵
    局存摺（帳號0000000號）、戶名施冠佑大村郵局存摺（帳
    號0000000號）各1本，並非販賣毒品所必須之物，且無從證
    明與販賣第一級毒品海洛因及第二級毒品甲基安非他命有何
    關聯，前開扣案之物均不予宣告沒收。
四、公訴意旨略以：被告所犯如、犯罪事實欄一、(二)（即起訴
    書犯罪事實欄一、(二)部分），自93年2月初起，至94年6月2
    日11時止，共販賣甲基安非他命20餘次予賴正義，每次交易
    金額均為1千元。、犯罪事實欄一、(三)（即起訴書犯罪事
    實欄一、(三)部分），自93年初某日起，至94年5月28日11時
    50分許，共販賣甲基安非他命10餘次予黃洺旗，每次交易金
    額均為5百元。、犯罪事實欄一、(四)（即起訴書犯罪事實
    欄一、(六)），自94年初某日起，至94年6月11日22時44分許
    止，共販賣甲基安非他命10餘次予綽號「阿偉」之不詳姓名
    、年籍成年男子，每次交易金額2千元。、犯罪事實欄一
    、(十九)（即起訴書一、），自94年5月上旬某日起，至同年
    月30日13 時30分許止，共販賣海洛因10餘次予賴麒元、徐
    合映2人，每次交易金額均為3百元等部分。經查上開犯行，
    因各該買賣毒品者供述並不明確，而依被告及其他共犯之供
    述，與購買毒品賴正義、黃沼旗、賴麒元、徐合映等人之證
    詞，可以確定共販賣甲基安非他命20次予賴正義；共販賣甲
    基安非他命10次予黃沼旗；共販賣甲基安非他命10次予阿偉
    ；共販賣海洛因10次予賴麒元、徐合映，已如上述。公訴意
    旨所起訴超過上開販賣次數部分，並無證據足以證明，難以
    認定被告有此部分販賣甲基安非他命、海洛因之犯行。但因
    公訴意旨認上開超過部分販賣甲基安非他命、海洛因之犯行
    ，與判決有罪部分之販賣甲基安非他命、海洛因之犯行，有
    連續犯裁判上一罪之關係，爰均不另為無罪之諭知。
據上論斷，應依刑事訴訟法第369條第1項前段、第364條、第299
條第1項前段，毒品危害防制條例第4條第1項、第2項、第18條第
1項前段、第19條第1項，刑法第2條第1項前段、第11條前段、第
28條、第59條、第38條第1項第2款，修正前刑法第56條、第51條
第5款，判決如主文。
本案經檢察官甲○○到庭執行職務。
中    華    民    國    95    年    11    月    9     日
               刑事第六庭  審判長法  官  李  文  雄
                                 法  官  張  恩  賜
                                 法  官  邱  顯  祥
上列正本證明與原本無異。
如不服本判決應於收受送達後十日內向本院提出上訴書狀，其未
敘述上訴之理由者並得於提起上訴後十日內向本院補提理由書（
均須按他造當事人之人數附繕本）。
                                 書記官  陳  桂  芬
中    華    民    國    95    年    11    月    10    日
附錄本案論罪科刑法條全文：
毒品危害防制條例第4條：
製造、運輸、販賣第一級毒品者，處死刑或無期徒刑；處無期徒
刑者，得併科新臺幣1千萬元以下罰金。
製造、運輸、販賣第二級毒品者，處無期徒刑或7年以上有期徒
刑，得併科新臺幣7百萬元以下罰金。
製造、運輸、販賣第三級毒品者，處5年以上有期徒刑，得併科
新臺幣5百萬元以下罰金。
製造、運輸、販賣第四級毒品者，處3年以上10年以下有期徒刑
，得併科新臺幣3百萬元以下罰金。
製造、運輸、販賣專供製造或施用毒品之器具者，處1年以上7年
以下有期徒刑，得併科新臺幣1百萬元以下罰金。
前五項之未遂犯罰之。
                                                      Ｆ


司法院資訊處製作；財團法人民間司法改革基金會備份。
